【裁判字號】    91,抗,798
【裁判日期】    920109
【裁判案由】    竊盜
【裁判全文】
臺灣高等法院刑事裁定                  九十一年度抗字第七九八號
    抗  告  人
    即  被  告  甲○○  男  四.
右抗告人，因竊盜案件，不服臺灣基隆地方法院，九十年度訴字第一八六號，中華民
國九十一年十一月十一日第一審裁定，提起抗告，本院裁定如左：
    主    文
抗告駁回。
    理    由
一、按「被告、自訴人、告訴人、附帶民事訴訟當事人、代理人、辯護人、輔佐人或
    被害人為接受文書之送達，應將其住所、居所或事務所向法院或檢察官陳明。」
    ，「送達文書，除本章有特別規定外，準用民事訴訟法之規定。」，「上訴期間
    為十日，自送達判決後起算。但判決宣示後送達前之上訴，亦有效力。」，「原
    審法院認為上訴不合法律上之程式或法律上不應准許或其上訴權已經喪失者，應
    以裁定駁回之。但其不合法律上之程式可補正者，應定期間先命補正。」，刑事
    訴訟法第五十五條第一項前段、第六十二條、第三百四十九條、第三百六十二條
    定有明文。又按「送達於應受送達人之住居所、事務所或營業所行之。但在他處
    會晤應受送達人時，得於會晤處所行之。對於法定代理人之送達，亦得於當事人
    本人之事務所或營業所行之。」，「送達於住居所、事務所或營業所不獲會晤應
    受送達人者，得將文書付與有辨別事理能力之同居人或受僱人。如同居人或受僱
    人為他造當事人者，不適用前項之規定。」，「送達不能依前二條規定為之者，
    得將文書寄存送達地之自治或警察機關，並作送達通知書，黏貼於應受送達人住
    居所、事務所或營業所門首，以為送達。」，民事訴訟法第一百三十六條、第一
    百三十七條、第一百三十八條著有規定。而送達文書，除刑事訴訟法第六章有特
    別規定外，準用民事訴訟法之規定，刑事訴訟法第六十二條規定甚明。
二、本件被告甲○○於九十一年五月十七日具狀上訴及抗告意旨略稱：「鈞院九十年
    度訴字第一八六號刑事判決，上訴人於九十一年五月十六日前往基隆地方法院檢
    察署向書記官領取，在此之前，從未收受送達，因而本件在此之前，並未合法送
    達，不生上訴逾期之問題。」云云。
三、經查：
    （一）本件抗告人即被告係於原審九十年四月二十四日訊問時陳稱其住所地址為
          「台北縣汐止市○○○路三三九巷十弄八號四樓」，有原審九十年四月二
          十四日訊問筆錄在卷可考，又被告於原審九十年十一月八日訊問時陳稱其
          住所地址為「台北縣汐止市○○○路三三九巷十弄八號四樓」，並陳明該
          址即為判決送達地址，有原審九十年十一月八日訊問筆錄在卷可憑，原審
          於九十年十二月十一日判決後，由郵差按上開判決送達地址送達判決正本
          ，因無人收受送達，乃於九十一年二月四日寄存於台北縣警察局汐止分局
          社后派出所，有送達證書在卷可憑。參以被告於原審九十一年六月四日訊
          問時且陳稱：其係住在「台北縣汐止市○○○路三三九巷十弄八號四樓」
          ，九十一年二月四日時其亦係住在「台北縣汐止市○○○路三三九巷十弄
          八號四樓」乙節，益見被告向原審陳明上開送達地址後，其住所地址與送
          達地址均未變更，被告於原審九十一年六月四日訊問時復供承本院送達判
          決之地址即係其指定之送達地址無誤。足見本件判決確係按被告所陳明之
          送達地址予以送達，應無送達錯誤地址之情事。
    （二）原審並傳喚證人即汐止郵局郵務稽查顏丁來到庭結證稱：「其是郵務稽查
。本件郵務員有去送達二次，被告都不在，郵務員有交給其來處理，其去
          的時候有再按被告的門鈴，無人應答，其當時有將郵務送達通知書第二張
          貼在被告送達地址台北縣汐止市○○○路三三九巷十弄八號四樓的信箱上
          ，郵務送達通知書第一張則是投入被告的信箱裡面，將信函送到社后派出
          所寄存送達，通知書是其自己貼的沒錯，其是在八十九年二月四日當天下
          午二、三點的時候去張賠寄存送達通知，派出所也有登記，其進去貼的時
          候還有告訴管理員說要去貼法院的文書送達，警衛他們是有看到，送達證
          書上的代號「五五一」就是其本人。」等節（見原審九十一年六月十一日
          訊問筆錄），又結證稱：「其有去現場拍照，現場信箱門牌上二道黏貼痕
          跡，本件其是貼下面的那道黏貼痕跡，本件其確實有去作寄存送達的程序
          。」等語（見原審九十一年六月二十七日訊問筆錄），並提出被告信箱上
          有二道黏貼痕跡之照片二張及派出所登記簿影本一張附卷為憑，原審又傳
          喚證人即汐止郵局郵差林柏蒼到庭證述：「本件是其送達的，但是其送達
          當天被告人不在家，其是在第一天去送達的，第二天是我們稽查去送達的
          。第二次送達不是其去送達的，其是在第一天即一月三十一日去送達的，
          我們公文處理方式第一天送達的人如果沒有遇到應受送達之人時要投遞『
          候投通知單』上面會記載因為第一次送達未遇應受送達之人時會於候投通
          知單上寫明下次送達之時間，其當時是在上面寫二月一日十三時至十五時
          間會再來投遞，第二天則由另一個人去投遞，如果還是沒有辦法投遞時，
          會將應送達之文件帶回來請稽查再去送達。本件其確實有去送達過，但是
          其送達的時候沒有遇到應受送達之人。」等語（見原審九十一年六月二十
          七日訊問筆錄），因之本件係由汐止郵局郵差依址送達，因無人收受判決
          ，投遞候投通知單後，再由汐止郵局郵務稽查再次送達，仍無人收受判決
          ，方將郵務送達通知書第二張貼在被告送達地址台北縣汐止市○○○路三
          三九巷十弄八號四樓的信箱上，郵務送達通知書第一張則是投入被告的信
          箱裡面，將信函送到汐止分局社后派出所寄存送達，係依上開送達之規定
          辦理送達事宜，核與上開送達之規定並無相違。是以，揆諸上開規定，本
    件判決正本應係於九十一年二月四日寄存送達於台北縣警察局汐止分局社
          后派出所，已生送達之效力。
    （三）雖證人即被告所住社區警衛張高賜證稱：九十一年一月三十一日至九十一
          年二月四日下午被告所住的社區由其值班，九十一年一月三十一日至二月
          四日之間是否有郵差去送達被告的信件，其忘記了，那麼多天其無法想起
          ，法院的掛號信我們依規定不替住戶代收等情，並不能證明汐止郵局之郵
          差並未送達本件判決正本。況查本件判決正本，已於九十一年二月四日寄
          存送達於台北縣警察局汐止分局社后派出所，已生送達之效力，已如前述
          ，被告僅空言其未收受本件判決正本，惟並未提出反證足資證明本件判決
          並未依規定送達，本院且查無本件送達有違上開規定之證據，自不得以被
          告之辯詞遽認本件判決正本未合法送達被告。
四、原審以本件判決正本應於九十一年二月四日寄存送達於台北縣警察局汐止分局社
    后派出所，已生送達之效力。乃抗告人即被告遲至九十一年五月十七日始行上訴
    ，顯已逾越上訴期間，揆諸前開之說明，本件上訴即屬違背法律上之法律之程式
    ，應予駁回，核無不合。抗告人猶執陳詞辯稱九十一年五月十六日以前伊未收受
    送達判決正本云云，指摘原裁定不當，非有理由，抗告應予駁回。
據上論斷，應依刑事訴訟法第四百十二條，裁定如主文。
中    華    民    國    九十二    年      一        月        九        日
                            臺灣高等法院刑事第七庭
                                審判長法  官  吳  啟  民
                                      法  官  林  瑞  斌
                                      法  官  蘇  隆  惠
右正本證明與原本無異。
不得再抗告。
                                      書記官  周  素  秋
中    華    民    國      九十    年      一        月        十四      日


司法院資訊處製作；財團法人民間司法改革基金會備份。
